臺灣臺中地方法院交通事件裁定　　　　 94年度交聲字第483號
原處分機關　交通部公路局台中區監理所豐原監理站
異議人即
受處分人　　甲○○
上列受處分人因違反道路交通管理處罰條例案件，對於交通部公
路局台中區監理所豐原監理站九十四年七月二十一日所為之裁決
（豐監稽違字第六三─ＨＢ0000000號裁決書），聲明異
議，本院裁定如下：
    主  文
異議駁回。
    理  由
一、按汽車駕駛人，行經有燈光號誌管制之交岔路口闖紅燈者，
    處新臺幣一千八百元以上五千四百元以下罰鍰；汽車駕駛人
    ，駕駛汽車不遵守道路交通標誌、標線、號誌之指示者，處
    新臺幣九百元以上一千八百元以下罰鍰，道路交通管理處罰
    條例第五十三條第一項、第六十條第二項第三款及第六十三
    條第一項第一款、第三款分別定有明文。
二、本件異議人即受處分人甲○○則以：異議人於九十四年五月
    九日十三時五十八分，駕駛車號三八三－ＬＶ計程車由國光
    路，西向東行駛內側車道至大里路口，當時號誌左轉，我車
    在左轉到後改為直行不依號誌行駛，而被當時執勤員警乙○
    ○告發，而一行為告發兩條交通處罰條例，是有過當，爰聲
    明異議云云。
三、經查：本件受處分人甲○○於九十四年五月九日十二時五十
    八分許，行經大里市○○路○段大里路口時，因「於紅燈且
    左轉燈號誌時闖越紅燈直行，且行駛左轉車道」違規，為台
    中縣警察局大里分駐所員警掣開中縣警交字第ＨＢ0000
    000號舉發違反道路交通管理事件通知單舉發等情，業據
    台中縣警察局霧峰分局九十四年六月三十日霧警交字第○九
    四○○○四一三七九號函說明：「經查本案舉發員警於九十
    四年五月九日十二時五十八分許，在大里市○○路○段與大
    里路口執行交通稽查巡邏勤務，當時國光路直行號誌為紅燈
    且左轉指示燈號為綠燈，發現一部三八三－ＬＶ號營小客車
    駕駛人駕駛左轉專用車道未左轉卻直行闖紅燈往霧峰方向行
    駛，案經警攔停查驗證照、告知違規事項舉發」等語明確，
    並有該函及中縣警交字第ＨＢ0000000號舉發違反道
    路交通管理事件通知單、裁決書等在卷可稽。受處分人雖不
    否認有前揭事實，然辯稱：一行為告發兩條交通處罰條例有
    違「一事不二罰」原則云云。惟按，所謂「一事不再罰」或
    「一事不二罰」原則，就行政制裁而言，係指違法行為人之
    同一違法行為，亦即其基於單一之決定，或自然意義下之單
    一行為，違反數個法律；其與通常複數之違反行政義務行為
    ，係由於各別之決意或自然意義下之複數行為有別，不得以
    同一事實和同一依據，給予兩次以上行政處罰。反之，為達
    行政「合目的性」之要求，遇有數個違反行政義務之行為，
    應分別處罰（參照司法院大法官會議解釋釋字第五○三號協
    同意見書）。而本件受處分人因闖越紅燈及直行車行駛左轉
    專用車道違規，為原舉發機關依違反道路交通管理處罰條例
    第五十三條及第六十條第二項第三款之規定舉發，二者規定
    所處罰之駕駛行為及目的均不相同，是以異議人前揭「闖紅
    燈」及「直行車行駛左轉專用車道」之違規行為，已分別違
    反上開法條之規定內容，應視為各別獨立之單一行為，其違
    規情節既分屬不同規定內容之數行為者，自應分別予以裁罰
    。故本件異議人既有二個違反行政義務之行為，即無一事不
    二罰之問題，對此二個不同行政上義務之違反，行政機關本
    得分別加以處罰，是異議人所辯上情顯係誤解法令，尚不足
    採。從而，原處分機關據以援引上開規定，裁處受處分人罰
    鍰新台幣三千六元，並記違規點數四點，並無不當。故本件
    異議為無理由，應予駁回。
四、據上論斷，應依道路交通管理處罰條例第八十七條第二項、
    道路交通案件處理辦法第十九條，裁定如主文。
中　　華　　民　　國　　94　　年　　10　　月　　17　　日
                    交通法庭    法  官  郭德進
上正本證明與原本無異。
如不服本裁定，應於送達後五日內，向本院提出抗告狀。
                                書記官  陳惠玲
中　　華　　民　　國　　94　　年　　10　　月　　17　　日
